臺灣高等法院臺南分院刑事判決　　　　九十一年度上易字第六八四號　Ａ
　　　上　訴　人
　　　即　被　告　丙　○　○
右上訴人因竊盜等案件，不服臺灣臺南地方法院九十一年度易字第四八二號中華民國
九十一年五月六日第一審判決（起訴案號：臺灣臺南地方法院檢察署九十一年度偵字
第一二六五號），提起上訴，本院判決如左：
      主      文
上訴駁回。
      事      實
一、丙○○曾因犯竊盜罪及違反槍砲彈藥刀械管制條例、懲治盜匪條例等罪，分別經
    法院依序判處有期徒刑八月、八月、七月，並應執行有期徒刑一年八月，而於民
    國（下同）八十八年四月二十五日，因縮刑期滿出獄，視為執行完畢，詎猶不知
    悔悟，竟意圖為自己不法之所有，於九十年十一月十一日下午五時許，駕駛其所
    有之ＦＤ─六九三五號自小貨車，在臺南縣玉井鄉○○路九一號中國石油股份有
    限公司（以下稱中油公司）所經營之「玉井加油站」加油時，趁加油站員工甲○
    ○為其所駕駛之自小貨車加油之際，竊取甲○○放置在加油槍附近，發票機旁之
    小桌上之腰包內，為玉井加油站所有之現金新台幣（下同）一百元之鈔票若干張
    ，及五百元之鈔票共七張，經甲○○發現制止，丙○○遂將一百元之鈔票全部返
    還予甲○○，然仍將前開所竊得之五百元之鈔票共七張，合計三千五百元，藏置
    於自己身上，旋為避免甲○○發現，竟另行基於損壞之不確定故意，不顧加油槍
    於加油之際，如遽然駕車離去，可能會使加油槍因遭車輛駛離時產生之劇烈拉力
    而斷裂，仍逕自駕駛前開尚在加油中之自小客車離去，加油槍即因受此拉扯，部
    分斷裂而遭損壞（起訴書誤認此係不堪使用），玉井加油站因花費約七千元換裝
    上開加油槍斷裂之部分，足以生損害於玉井加油站。嗣甲○○因清點現金，始發
    現短少前開五百元之鈔票共七張，計三千五百元，隨即報警處理，經警調閱該日
    加油站錄影帶，因而循線查獲。
二、案經中油公司玉井加油站站長乙○○訴由臺南縣警察局玉井分局報請臺灣臺南地
    方法院檢察署檢察官偵查起訴。
      理      由
一、訊據上訴人即被告丙○○，固對於其竊取玉井加油站所有之現金，及因其駕車猝
    然駛離加油站致加油槍斷裂損壞等情坦認不諱，惟矢口否認所竊得之現金中尚包
    含五百元之鈔票七張，及對於毀損加油槍係出於故意等情，辯稱：伊有偷一部分
    一百元的鈔票，約拿了十多張，但沒有五百元的鈔票，但伊剛拿的時候，就被甲
    ○○發現，所以伊馬上還給甲○○，伊被發現竊盜後即將所竊得之現金全部歸還
    甲○○，且伊係事先將加油費用三百元給甲○○，加三百元的汽油，伊離去時並
    不知加油槍尚在加油中，以為已經加好了，伊並無意損壞加油槍云云。
二、惟查：
    (一)右揭事實業據證人甲○○於警訊、偵查及原審審理時指訴明確，並有翻拍自錄
      影帶之照片五張在卷可憑，衡諸常情，甲○○既與被告之間素無怨隙，互不相
      識，應無任意構陷誣害之可能，其上開陳述，應可採信。
    (二)參以告訴人乙○○於本院審理時陳稱：案發時渠雖不在場，但被告所陳與渠之
      員工陳述之事實不同，在加油工交接時，渠會給加油工一萬元週轉金，其中五
      百元的有七張，壹佰元的共計五千元、及其他的零錢，案發後經清點短少五百
      元鈔票之部分，而被告係交接班後之第一個客人等語（見本院卷九十一年六月
      二十六日審判筆錄），與證人即前開加油站之助理站長林育賢於警訊中所稱：
      加油站損失現金三千五百元等語，及證人甲○○於警訊、偵查中所陳稱：渠可
      以確定五百元之現鈔被竊，因剛接班，腰包內的錢就少了三千五百元等語情節
      相符，足認被告確為上開加油站交接時之第一位客人，而前開加油站於尚未使
      用固定金額之週轉金前，即發生被告行竊，應認被告確竊得上開金額無疑。
    (三)又被告為具有社會常識之成年人，開車前來加油，斷無不知加油槍仍在加油，
      若於此時遽然駕車駛離，因拉力過猛，加油槍即會因此發生斷裂損壞乙情之可
      能，被告對之既有預見，竟仍於加油中猝然駕車駛離，果而造成加油槍斷裂之
      情形，可知其上開行為導致加油槍斷裂損壞之結果，並不違反其本意，故依刑
      法第十三條第二項之規定，其應有損壞加油槍之不確定故意，且足以生損害於
      玉井加油站甚明。被告雖以：伊因事先將加油錢三百元交甲○○，離去時並不
      知尚在加油中，以為已加好油云云，然此業經證人甲○○於偵查中指稱：被告
      並沒有拿加油錢給渠，當時正在加油中，被告應該知道等語（見偵卷第二四頁
      ），是被告此部分所辯，應屬卸責之詞，不可採信。
      綜上所述，被告前開所辯，顯均係飾卸畏罪之詞，委無足採，其犯行堪予認定
      ，應依法論科。
三、核被告所為係犯刑法第三百二十條第一項竊盜罪，及同法第三百五十四條損壞罪
    。又被告曾因犯如事實所示之前科，並業於八十八年四月二十五日，因縮刑期滿
    出獄，而視為執行完畢，有臺灣高等法院被告全國前案紀錄表、刑案資料查註紀
    錄表（見偵卷第七頁）可按，其於受有期徒刑之執行完畢後，五年以內再犯上開
    有期徒刑以上之二罪，均為累犯，均應依法加重其刑。而被告所犯上開二罪間，
    犯意各別，犯罪構成要件不同，應予分論併罰。
四、原審引用刑法第三百二十條第一項，第三百五十四條、第四十一條第一項前段、
    第四十七條，罰金罰鍰提高標準條例第一條前段、第二條之規定，並審酌被告犯
    罪之動機、目的、手段、竊取之財物尚非鉅大、犯罪後未能完全坦承犯行等一切
    情狀，分別就竊盜部分量處有期徒刑五月；毀損部分處拘役五十五日並均諭知易
    科罰金之標準，經核其認事用法均無違誤，量刑亦稱允當。被告仍執陳詞，逕以
    證人甲○○所述不實云云，空言指摘原判決不當，為無理由，應予駁回。
據上論結，應依刑事訴訟法第三百六十八條，判決如主文。
本案經檢察官曾銘芳到庭執行職務。
中    華    民    國      九十一      年      七      月        十      日
                                  臺灣高等法院臺南分院刑事第三庭
                                      審判長法官  黃    崑    宗
                                            法官  莊    俊    華
                                            法官  林    勝    木
右正本證明與原本無異。
不得上訴。
                                      法院書記官  吳    秋    賢
中    華    民    國      九十一      年      七      月     十一       日
附錄本案論罪科刑法條全文：
刑法第三百二十條
意圖為自己或第三人不法之所有，而竊取他人之動產者，為竊盜罪，處五年以下有期
徒刑、拘役或五百元以下罰金。
意圖為自己或第三人不法之利益，而竊佔他人之不動產者，依前項之規定處斷。
前二項之未遂犯罰之。
刑法第三百五十四條
毀棄、損壞前二條以外之他人之物或致令不堪用，足以生損害於公眾或他人者，處二
年以下有期徒刑、拘役或五百元以下罰金。
